【裁判字號】    98,訴,2717
【裁判日期】    981014
【裁判案由】    強盜
【裁判全文】
臺灣板橋地方法院刑事判決              98年度訴字第2717號
公  訴  人  臺灣板橋地方法院檢察署檢察官
被      告  乙○○
                    （現羈押在臺灣臺北看守所）
            甲○○
                    （現羈押在臺灣臺北看守所）
共      同
指定辯護人  本院公設辯護人丙○○
上列被告因強盜案件，經檢察官提起公訴（98年度偵字第19644
號），本院判決如下：
    主  文
乙○○、甲○○共同意圖為自己不法之所有，攜帶兇器，以強暴
至使不能抗拒，而取他人之物，各處有期徒刑柒年貳月。
    事  實
一、乙○○、甲○○二人係兄弟，均因積欠地下錢莊債務，竟共
    同基於意圖為自己不法所有之犯意聯絡，於民國九十八年七
    月十三日凌晨三時二十分許，先在二人位於臺北縣樹林市○
    ○街三一巷二九號住處，均頭戴毛線頭套掩飾容貌，並由乙
    ○○自上開住處拿取不知情之家人所有客觀上足對人之生命
    、身體、安全構成威脅，具有危險性之菜刀一把藏放在身，
    再一同步至址設同縣市○○街三三號之統一便利超商內，由
    乙○○持上開菜刀架於店員周原新之頸部，並恫稱：「不要
    動」，以此強暴方式，至使周原新不能抗拒，任由甲○○進
    入收銀台內搜尋財物，因甲○○未能搜得現金，乙○○乃將
    周原新押入收銀台內，喝令周原新打開收銀機抽屜，復由甲
    ○○搜刮其內現金共新臺幣（下同）一萬二千元得手，其後
    二人旋即逃離現場，並將作案時所著衣褲及頭套丟棄在臺北
    縣新莊市○○路附近排水溝內。嗣因周原新辨認出係乙○○
    、甲○○二人所為，通知店長曾銘陸報警處理，經警調閱上
    開店內監視錄影畫面，並在乙○○、甲○○前揭住處扣得作
    案使用之菜刀一把及贓款一百二十五元（業已發還曾銘陸領
    回），始查悉上情。
二、案經臺北縣政府警察局三峽分局報請臺灣板橋地方法院檢察
    署檢察官偵查起訴。
    理  由
壹、程序方面：
    本件認定事實所引用之卷證資料，並無證據證明係公務員違
    背法定程序所取得，又檢察官、被告及其辯護人於本院準備
    程序及審判期日時均表示同意作為證據而不予爭執，且迄至
    言詞辯論終結前亦未再聲明異議，依刑事訴訟法第一百五十
    九條之五第一項之規定，本件認定事實所引用之證據，縱屬
    傳聞證據而不符刑事訴訟法第一百五十九條之一至第一百五
    十九條之四之規定者，仍均有證據能力。
貳、實體方面：
一、上揭事實業據被告乙○○、甲○○於警、偵訊及本院審理中
    均坦承不諱，核與證人周原新於警詢時證述相符，另有被告
    乙○○所攜帶供其強盜所用之菜刀一把扣案可憑。復有店內
    監視錄影翻拍照片、查獲及扣案贓款、菜刀等物照片共二十
    四幀、贓物認領保管單一紙附卷可證，足認被告所為任意性
    自白與事實相符。
二、按刑法所謂兇器，其種類並無限制，凡客觀上足對人之生命
    、身體、安全構成威脅，具危險性之物品均屬之，被告二人
    所攜帶之前揭菜刀衡情當屬兇器，應無疑義。是核被告二人
    所為，均係犯刑法第三百二十八條所規定之強盜罪，復有刑
    法第三百二十一條第一項第三款攜帶兇器之情形，而均該當
    刑法第三百三十條第一項之攜帶兇器強盜罪。被告二人就上
    開攜帶兇器強盜之犯行有犯意聯絡及行為分擔，為共同正犯
    。本院審酌被告二人素行不良，有臺灣高等法院被告前案紀
    錄表二份在卷可憑，且二人正值青壯，本應依循正軌賺取財
    物，竟攜帶兇器強盜他人財物，業已嚴重破壞社會治安，危
    及被害人人身安全及侵害財產權益至鉅，兼衡其二人之犯罪
    動機、手段、智識程度及犯罪後始終坦承犯行，犯後態度良
    好等一切情狀，分別量處如主文所示之刑，以資懲儆。扣案
    菜刀一把，雖係被告犯罪所用之物，惟並非被告二人所有，
    業據渠等於本院審理中供明在卷，其餘頭套、衣物等物品，
    均經被告丟棄，並無證據證明尚屬存在，爰均不予宣告沒收
    ，併此敘明。
據上論斷，應依刑事訴訟法第二百九十九條第一項前段，刑法第
二十八條、第三百三十條第一項，判決如主文。
本案經檢察官蘇逸修到庭執行職務。
中    華    民    國    98    年    10    月    14    日
                刑事第八庭    審判長法  官  陳  鴻  清
                                    法  官  朱  嘉  川
                                    法  官  劉  安  榕
以上正本證明與原本無異。
如不服本判決，應於判決送達後10日內敘明上訴理由，向本院提
出上訴書狀（應附繕本），上訴於臺灣高等法院；未敘述上訴理
由者，應於上訴期間屆滿後20日內向本院補提理由書（均須按他
造當事人之人數附繕本），切勿逕送上級法院。
                                    書記官  陳  盈  真
中    華    民    國    98    年    10    月    14    日
附錄本案論罪科刑法條全文：
中華民國刑法第330條
（加重強盜罪）
犯強盜罪而有第 321 條第 1 項各款情形之一者，處 7 年以上有
期徒刑。
前項之未遂犯罰之。


司法院資訊處製作；財團法人民間司法改革基金會備份。
